ACORDAO-COMPLETO-2546637

ACÓRDÃO 4799/2022 ATA 29/2022 - PRIMEIRA CÂMARA

VISTOS, relatados e discutidos estes autos de pedido de reexame interposto contra o Acórdão 18388/2021-TCU-Primeira Câmara (rel. Ministro Walton Alencar Rodrigues) , por meio do qual foi considerada ilegal a aposentadoria da recorrente,
ACORDAM os Ministros do Tribunal de Contas da União, reunidos em sessão da Primeira Câmara, diante das razões expostas pelo relator e com fundamento na Lei 8.443/1992, arts. 1º, V, e 39, II, em:
9.1. conhecer do presente pedido de reexame para, no mérito, negar a ele provimento;
9.2. dar ciência desta deliberação à recorrente e ao órgão de origem.

PEDIDO DE REEXAME EM APOSENTADORIA. INCORPORAÇÃO DE QUINTOS APÓS 8/4/1998. RE 638.115/CE.

Primeira Câmara

Tribunal Regional do Trabalho da 18ª Região/GO.

3. Interessados/Responsáveis/Recorrentes:
3.1. Interessados: Rejane de Luna Ortiz (XXX.017.051-XX); Rejane de Luna Ortiz (XXX.017.051-XX).
3.2. Recorrente: Rejane de Luna Ortiz (XXX.017.051-XX).

13.1. Ministros presentes: Walton Alencar Rodrigues (Presidente) e Benjamin Zymler (Relator).
13.2. Ministro-Substituto convocado: Marcos Bemquerer Costa.
13.3. Ministros-Substitutos presentes: Augusto Sherman Cavalcanti e Weder de Oliveira.

BENJAMIN ZYMLER

Ministro Walton Alencar Rodrigues.

Adoto como relatório a instrução a cargo da Secretaria de Recursos  (Serur) , endossada pelo representante do Ministério Público junto ao Tribunal de Contas da União (MPTCU) :
"INTRODUÇÃO
1.	Trata-se de pedido de reexame interposto por Rejane de Luna Ortiz (peças 11 a 27) , ex-servidora do Tribunal Regional do Trabalho da 18ª Região/GO, contra o Acórdão 18388/2021-TCU-Primeira Câmara (peça 8) , que teve como relator o Excelentíssimo Senhor Ministro Walton Alencar Rodrigues. 
1.1.	A deliberação recorrida apresenta o seguinte teor:
Trata-se de ato de concessão de aposentadoria de Rejane de Luna Ortiz, emitido pelo Tribunal Regional do Trabalho da 18ª Região/GO, submetido à apreciação deste Tribunal para fins de registro.
Considerando que a Sefip e o MP/TCU identificaram o pagamento irregular da vantagem quintos/décimos oriundos de funções comissionadas ou cargos de confiança exercidos após 8/4/1998, data de edição da Lei 9.624/1998;
Considerando que a irregularidade em questão é objeto de jurisprudência pacificada nesta Corte de Contas - a exemplo dos Acórdão 8185/2021-TCU-Primeira Câmara (de minha relatoria) , 7.580/2021-TCU-1ª Câmara (relator: E. Ministro Benjamin Zymler) , 7.997/2021-TCU-2ª Câmara (relator: E. Ministro Augusto Nardes) , 7.620/2021-TCU-2ª Câmara (relator: E. Ministro Aroldo Cedraz) , 8.318/2021-TCU-2ª Câmara (relator: E. Ministro Raimundo Carreiro) , 13.962/2020-TCU-2ª Câmara (relatora: E. Ministra Ana Arraes) , 8.254/2021-TCU-2ª Câmara (relator: E. Ministro Bruno Dantas) , 4.546/2020-TCU-Plenário (relator: E. Ministro Vital do Rêgo) , 8.684/2021-TCU-1ª Câmara (relator: E. Ministro Jorge Oliveira) , 12.095/2021-TCU-1ª Câmara (relator: E. Ministro-Substituto Augusto Sherman) , 9.744/2021-TCU-2ª Câmara (relator: E. Ministro-Substituto Marcos Bemquerer) , 6.377/2020-TCU-2ª Câmara (relator: E. Ministro-Substituto André Luís de Carvalho) , 12.561/2020-TCU-1ª Câmara (relator: E. Ministro-Substituto Weder de Oliveira) , entre outros;
Considerando que o STF, em 18/12/2019, no julgamento dos últimos embargos declaratórios opostos no âmbito do RE 638.115/CE, ao manter a ilegalidade do pagamento dos quintos/décimos oriundos de funções comissionadas ou cargos de confiança exercidos no período de 8/4/1998 a 4/9/2001, estabeleceu as seguintes modulações de efeitos: os pagamentos das vantagens de quintos/décimos amparados por sentença judicial transitada em julgado deverão ser mantidos, não sendo transformados em parcelas compensatórias, nem absorvidos por futuros reajustes ou reestruturações de planos de cargos e salários do funcionalismo público civil; os pagamentos de quintos/décimos amparados por sentença judicial não definitiva ou por decisão administrativa serão destacados, transformados em parcela compensatória e absorvidos por futuros reajustes ou reestruturações de planos de cargos e salários do funcionalismo público civil;
Considerando que, nos termos da modulação de efeitos do julgamento do RE 638.115/CE, ainda que a concessão em análise seja considerada ilegal, deve ser mantida a incorporação de quintos/décimos, pelo exercício de função comissionada ou cargo de confiança entre 8/4/1998 e 4/9/2001, tendo em vista que decorre de decisão judicial que transitou em julgado em 1/8/2006, exarada nos autos da Ação Ordinária 2004.34.00.048565-0, que tramitou na 7ª Vara Federal da Seção Judiciária do Distrito Federal, proposta pela Associação Nacional dos Servidores do Poder Judiciário Federal (Anajustra) ;
Considerando que a interessada consta da lista de beneficiados da ação movida pela referida associação de servidores;
Considerando que, por meio do Acórdão 1414/2021-TCU-Plenário, de minha relatoria, este Tribunal fixou entendimento no sentido da possibilidade de apreciação de ato sujeito a registro, mediante relação, na forma do art. 143, inciso II, do Regimento Interno do TCU, nas hipóteses em que a ilegalidade do ato decorra exclusivamente de questão jurídica de solução já pacificada na jurisprudência desta Corte de Contas;
Considerando que o ato ora examinado deu entrada nesta Corte há menos de cinco anos estando, assim, de acordo com a tese fixada pelo Supremo Tribunal Federal, no julgamento do RE 636.553/RS, da relatoria do E. Ministro Gilmar Mendes (de 19/2/2020, Plenário, Ata 75/2020, DJE nº  129) ;
Considerando os pareceres convergentes da unidade técnica especializada e do Ministério Público junto a este Tribunal.
Os Ministros do Tribunal de Contas da União, reunidos em sessão da Primeira Câmara, ACORDAM, por unanimidade, com fundamento nos artigos 1º, inciso V, e 39, inciso II, da Lei 8.443/1992, c/c os artigos 17, inciso III, 143, inciso II, 260 e 262 do Regimento Interno/TCU, em considerar ilegal o ato de concessão de aposentadoria de Rejane de Luna Ortiz e negar registro ao correspondente ato; dispensar a emissão de um novo ato e manter os efeitos financeiros do ato julgado ilegal, com os ajustes ora determinados, tendo em vista a decisão transitada em julgado proferida na Ação Ordinária 2004.34.00.048565-0, que tramitou na 7ª Vara Federal da Seção Judiciária do Distrito Federal, proposta pela Associação Nacional dos Servidores do Poder Judiciário Federal (Anajustra) , e o decidido pelo STF no julgamento do RE 638.115/CE; e expedir a determinação discriminada no subitem 1.7:
1. Processo TC-Processo 016.074/2021-1 (APOSENTADORIA) 
	1.1. Interessado: Rejane de Luna Ortiz (CPF XXX.017.051-XX) .
	1.2. Órgão/Entidade: Tribunal Regional do Trabalho da 18ª Região/GO.
	1.3. Relator: Ministro Walton Alencar Rodrigues.
	1.4. Representante do Ministério Público: Procurador Sergio Ricardo Costa Caribé.
	1.5. Unidade Técnica: Secretaria de Fiscalização de Integridade de Atos e Pagamentos de Pessoal e de Benefícios Sociais (Sefip) .
	1.6. Representação legal: não há.
	1.7. Determinações/Recomendações/Orientações:
1.7.1. determinar ao órgão de origem, sob pena de responsabilidade solidária da autoridade administrativa omissa, que dê ciência do inteiro teor desta deliberação à interessada, no prazo de quinze dias, e faça juntar aos autos o comprovante dessa notificação, nos quinze dias subsequentes.
 (destacamos e sublinhamos) 
HISTÓRICO 
2.	O ato de aposentadoria da recorrente foi julgado ilegal, por incluir a incorporação de parcelas de quintos/décimos, referentes ao exercício de função de confiança posterior ao advento da Lei 9.624/1998. Mesmo que a incorporação tenha ocorrido com base em decisão judicial transitada em julgado, ainda assim o STF a considera sem amparo legal.
2.1.	Como anexos do ato de aposentação (peça 3, p. 6-20) , cadastrado no sistema e-Pessoal, foram colacionadas aos autos cópias de decisão judicial transitada em julgado em 30/8/2010, proferida no Processo 2004.3400.048565-0/DF (Justiça Federal de Primeiro Grau - Seção Judiciária do Distrito Federal) , movido pela Associação Nacional dos Servidores da Justiça do Trabalho (Anajustra) .
2.2.	Irresignada, a ex-servidora interpôs o presente pedido de reexame (peças 11 a 27) , cujas argumentações serão abordadas mais adiante.
ADMISSIBILIDADE
3.	Reitera-se o exame de admissibilidade realizado pelo Sar/Serur (peça 28) , que opinou pelo conhecimento do recurso, nos termos do artigo 48 da Lei 8.443/1992, c/c os artigos 285 e 286, parágrafo único, do RI/TCU, suspendendo-se os efeitos do caput do Acórdão 18388/2021-TCU-Primeira Câmara. O Excelentíssimo Senhor Ministro Benjamin Zymler, mediante despacho de peça 38, concordou com esta unidade técnica. 
EXAME DE MÉRITO
4.	Delimitação
4.1.	Constitui objeto do presente recurso definir se a decisão da Corte de Contas acerca do pagamento de quintos incorporados após 8/4/1998 afrontou o RE 638.115/CE.
5.	Das parcelas de quintos/décimos incorporadas após 8/4/1998
5.1.	Defende a recorrente a manutenção do pagamento de quintos, decorrentes do exercício de função de confiança após o advento da Lei 9.624/1998, com base nos seguintes argumentos.
5.2.	A incorporação de parcela de quintos/décimos, referentes ao período de 8/4/1998 a 4/9/2001, encontra amparo na decisão judicial transitada em julgado, proferida no Processo 2004.3400.048565-0/DF (Justiça Federal de Primeiro Grau - Seção Judiciária do Distrito Federal) , movido pela Associação Nacional dos Servidores da Justiça do Trabalho (Anajustra) . A ex-servidora consta como beneficiária do Processo de Execução de Sentença 0032729.55.2007.4.01.3400 (peça 11, p. 3-8, e peças 12 a 20 e 24 a 27) .
5.3.	O STF, no julgamento dos embargos com efeitos infringentes no RE 638.115/CE, tema 395 da repercussão geral, firmou posicionamento pela constitucionalidade da incorporação assentada na garantia da coisa julgada trazida no art. 5º, inciso XXXVI, da Lei Maior (peça 11, p. 89) .
5.4.	A validade do ato de aposentadoria encontra amparo no art. 24 da LINDB, com as alterações da Lei 13.665/2018, regulamentado pelo Decreto 9.830/2019, cujo art. 8º dispõe que, na interpretação de normas sobre gestão pública, serão consideradas as dificuldades reais do agente público e as exigências das políticas públicas a ser cargo. Ademais, na decisão sobre a legalidade do ato, deve-se levar em conta as circunstâncias práticas que impuseram, limitaram ou condicionaram a ação do agente público (peça 11, p. 9-11) .
5.5.	O ato administrativo que determinou a incorporação da parcela de quintos até 4/9/2001 está amparado no ordenamento jurídico pátrio, a saber: Constituição Federal de 1988, arts. 1º, 2º, 5º, incisos II e XXXVI, e 37, caput; Lei 5.969/1973 (CPC) , art. 468, com vigência mantida pelo art. 503 da Lei 13.105/2015; Decreto 4.657/1942, arts. 6º, §§ 1º e 3º, e 24; Decreto 9.830/2019 (art. 8º, § 1º; Lei 1.079/1957, art. 12, inciso I; e Lei 8.429/1992, art. 11 (peça 11, p. 11) .
5.6.	Defende a legalidade da integração da VPNI no cálculo dos proventos de aposentadoria, por força de decisão judicial transitada em julgado (peça 11, p. 11-19) .
5.7.	A VPNI, incorporada por força de decisão judicial que transitou em julgado, se constitui em vantagem permanente compondo a remuneração do servidor recebida até a aposentadoria, sendo esse o limite remuneratório de corte previsto no art. 40, § 2°, da Carta Magna (peça 11, p. 19) .
5.8.	Demonstrada a legalidade do ato de aposentação, o seu registro decorre de imposição trazida pelo art. 71, inciso III, da CF/1988 (peça 11, p. 19) .
5.9.	Assim, requer que o recurso seja conhecido e provido, aplicando-se o entendimento do STF, no RE 638.115/CE, quanto aos efeitos da decisão judicial transitada em julgado, reconhecendo a legalidade do ato que incorporou parcelas de quintos, no período de 8/4/1998 a 4/9/2001, com o cômputo da vantagem no cálculo dos proventos da recorrente, bem como que seja reconsiderada a determinação contida nos subitens 1.7 e 1.7.1 do acórdão contestado e concedido registro ao ato de aposentadoria da interessada (peça 11, p. 19) .
Análise
5.10.	O ato de aposentadoria foi julgado ilegal, por incluir a incorporação de parcelas de quintos/décimos, referentes ao exercício de função de confiança posterior ao advento da Lei 9.624/1998. Mesmo que a incorporação tenha sido concedida por decisão judicial transitada em julgado, ainda assim o STF a considera sem amparo legal, tendo assegurado somente a continuidade de seu pagamento, nos termos da modulação adotada no RE 638.115/CE.
5.11.	Para comprovar a alegação de que a incorporação de quintos até 4/9/2001 foi concedida com base em decisão judicial transitada em julgado, a recorrente juntou novamente aos autos cópias referentes ao Processo 2004.3400.048565-0/DF (Justiça Federal de Primeiro Grau - Seção Judiciária do Distrito Federal) , movido pela Anajustra (peças 12 a 20 e 24 a 27) .
5.12.	Contudo, a comprovação do trânsito em julgado, por si só, não possui o condão de alterar o julgamento pela ilegalidade do ato de aposentadoria pela Corte de Contas, pois o STF deixou assente que a incorporação de quintos, no período de 8/4/1998 até 4/9/2001, ofende o princípio da legalidade, nos termos da tese firmada em sede de repercussão geral, Tema 395. 
5.13.	Cumpre mencionar que o TCU tem posicionamento do Plenário de como os órgãos jurisdicionados devem proceder em relação às parcelas de quintos/décimos de funções comissionadas exercidas entre 8/4/1998 a 4/9/2001, conforme o Acórdão 1255/2020-TCU-Plenário (Relator Ministro-Substituto Marcos Bemquerer Costa) a seguir transcrito no que é pertinente:
9.2. com a finalidade de orientar o tratamento do tema relacionado ao pagamento da rubrica de "opção" do art. 2º da Lei 8.911/1994 e à incorporação de "quintos", dar ciência ao Senado Federal de que:
9.2.1. é vedado o pagamento das vantagens decorrentes do art. 193 da Lei 8.112/1990, inclusive o pagamento parcial da remuneração do cargo em comissão ("opção") , aos servidores que implementaram os requisitos de aposentadoria após 16/12/1998, data de publicação da Emenda Constitucional 20, que limitou o valor dos proventos à remuneração do cargo efetivo no qual se deu a aposentadoria, conforme o Acórdão 1599/2019-TCU-Plenário (rel. min. Benjamin Zymler) ;
9.2.2. deve-se verificar a origem do pagamento de "quintos", se advindos de decisão judicial transitada em julgado ou não ou ainda de decisão administrativa e, na hipótese em que não houver decisão judicial passada em julgado ou quando se tratar de decisão administrativa, a vantagem de "quintos" incorporada com fulcro em funções comissionadas exercidas entre 8/4/1998 a 4/9/2001 deve ser destacada e transformada em "parcela compensatória" a ser absorvida por reajustes futuros concedidos nos proventos, na linha da solução definitiva da controvérsia conferida à matéria pela Suprema Corte, por meio do RE 638.115/CE, e consoante o Acórdão 442/2020-TCU-Segunda Câmara (rel. min. subst. Marcos Bemquerer Costa) ; (destacamos) 
5.14.	Convém ressaltar que mesmo nas situações em que as parcelas de quintos/décimos foram incorporadas após 8/4/1998, com base em decisão judicial transitada em julgado, o ato concessório de aposentadoria é ilegal e não é registrado. O provimento judicial somente impede a suspensão dos pagamentos das parcelas indevidas. Acerca da questão, cabe trazer à baila excerto do voto condutor do Acórdão 3842/2020-TCU-Primeira Câmara (Relator Ministro Walton Alencar Rodrigues) :
A esta altura, todavia, nova decisão do STF, proferida em embargos de declaração com efeitos infringentes, opostos no âmbito do mesmo RE 638.115, alterou o entendimento até então tranquilamente adotado. Em 18/12/2019, o Plenário do STF modulou os efeitos da decisão para, no que interessa a estes autos, acolher parcialmente os embargos de declaração, com efeitos infringentes, e "reconhecer indevida a cessação imediata do pagamento dos quintos quando fundado em decisão judicial transitada em julgado".
A decisão divulgada no sítio eletrônico do STF não afasta a ilegitimidade do pagamento dos quintos nas condições anteriormente descritas, mas modula efeitos para os que os recebem por força de decisão judicial, transitada ou não em julgado, e de decisão administrativa.
Feita tal distinção e devidamente caracterizada inadequação do benefício aos dispositivos legais aplicáveis à matéria, é certo que o recente julgado do STF não pode compelir esta Casa, cuja competência de apreciar a legalidade de atos de pessoal foi atribuída pela própria Constituição Federal (art. 71, inciso III) , a contrariar suas convicções, a jurisprudência consolidada dos tribunais superiores e os fatos consignados nos autos, para registrar ato de pessoal manifestamente irregular, salvo na esporádica hipótese de trânsito em julgado de processo em que o TCU foi parte e que teve por finalidade específica o respectivo registro (vide MS 23.665/DF e MS 22.009/MG) , que não é o caso destes autos.
Todavia, sem transgredir frontalmente o provimento jurisdicional, não há como a Universidade Federal de Santa Maria promover a cessação dos pagamentos, apesar do desequilíbrio que causam ao sistema previdenciário.
Em circunstâncias análogas, este Tribunal tem considerado ilegais e negado registro aos atos de aposentadoria que contêm parcelas conferidas pelo Judiciário em contrariedade com o entendimento do TCU, sem, contudo, determinar a suspensão do pagamento nem informar sobre a possibilidade de edição de novo ato eivado das irregularidades. Nesse sentido, cito, entre outros, os Acórdãos 1.910/2004 e 11.079/2019, da 1ª Câmara, 5.797/2014, da 2ª Câmara, e 1.857/2003, do Plenário.
O julgamento pela ilegalidade sem suspensão do pagamento consolidou-se no TCU na esteira de um sem número de decisões do STF, entre as quais as proferidas no âmbito dos Mandados de Segurança 23.758, 24.529, 24.569, 24.939, 25.460, 26.086, 26.088, 26.132, 26.156, 26.186, 26.228, 26.271, 26.387, 26.408, 26.443, 27.374, 27.551, 27.575, 27.649, 27.732, 23.665 e 33528. Do último, transcrevo o trecho a seguir:
"E que o fundamento em que se apoia a pretensão mandamental ora em exame tem o beneplácito da jurisprudência do Supremo Tribunal Federal, que, em sucessivos precedentes, tem reconhecido, quer em decisões monocráticas, quer em julgamentos colegiados, ser integralmente oponível ao E. Tribunal de Contas da União a autoridade da coisa julgada, cuja eficácia subordinante, desse modo, não poderá ser transgredida por qualquer órgão estatal, inclusive pela própria Corte de Contas.
 (...) 
Vê-se, pois, que o E. Tribunal de Contas da União não dispõe, constitucionalmente, de poder para rever decisão judicial transitada em julgado (RTJ 193/556-557, Rel. Min. CARLOS VELLOSO) nem para determinar a suspensão de benefícios garantidos por sentença impregnada da autoridade da coisa julgada (AI 471.430-AgR/DF, Rel. Min. EROS GRAU) , ainda que o direito reconhecido pelo Poder Judiciário não tenha o beneplácito da jurisprudência prevalecente no âmbito do Supremo Tribunal Federal, pois a 'res judicata', em matéria civil, só pode ser legitimamente desconstituída mediante ação rescisória:"
Ao deixar de determinar a suspensão do pagamento, o TCU evita que o jurisdicionado seja forçado a escolher entre obedecer à sua ordem, sujeitando-se a detenção, multa e prisão em flagrante por descumprimento de decisão judicial, e ignorá-la, sujeitando-se à multa do art. 58 da Lei 8.443/1992.
Ante o exposto, julgo ilegais os atos de concessão inicial e de alteração de aposentadoria de Nelcindo Nascimento Terra, nego-lhes registro e VOTO no sentido de que o Tribunal adote a deliberação que ora submeto à apreciação deste Colegiado.
5.15.	Na prolação da deliberação recorrida, considerou-se que há nos autos prova no sentido de que a interessada fora efetivamente beneficiada por decisão judicial transitada em julgado (Ação Ordinária 2004.34.00.048565-0, que tramitou na 7ª Vara Federal da Seção Judiciária do Distrito Federal, proposta pela Anajustra) , razão pela qual, a despeito da sua ilicitude, os quintos incorporados posteriormente a 8/4/1998 podiam subsistir, nos exatos termos da modulação de efeitos estabelecida pelo Supremo Tribunal Federal no RE 638.115/CE (peça 8, p. 1) .
5.16.	Quanto ao pedido da recorrente no sentido de que seja reconsiderada a determinação contida nos subitens 1.7 e 1.7.1 do acórdão contestado, cabe ressaltar que se trata tão-somente de comando ao órgão de origem para dar ciência do inteiro teor do referido acórdão à interessada.
5.17.	Diante disso, opina-se pela rejeição dos argumentos apresentados.
CONCLUSÃO
6.	Da análise de mérito, conclui-se, relativamente à parcela "quintos", que a Corte de Contas já havia considerado que a aposentada é beneficiária de decisão judicial transitada em julgado e, por isso, não ocorreu afronta ao RE 638.115/CE.
6.1.	Por conseguinte, deve-se negar provimento ao presente recurso.
PROPOSTA DE ENCAMINHAMENTO
7.	Ante o exposto, submetem-se os autos à consideração superior, propondo-se, com fundamento no art. 48 da Lei 8.443/1992:
a)	conhecer do recurso e, no mérito, negar-lhe provimento;
b)	informar à recorrente e demais interessados do acórdão a ser proferido, destacando que o relatório e o voto que o fundamentam podem ser acessados por meio do endereço eletrônico www.tcu.gov.br/acordaos."
É o relatório.

não há.

Procuradora-Geral Cristina Machado da Costa e Silva.

PEDIDO DE REEXAME EM APOSENTADORIA. ATO A QUE SE NEGOU REGISTRO EM DECORRÊNCIA DA INCORPORAÇÃO DE "QUINTOS" APÓS 8/4/1998 POR FORÇA DE DECISÃO JUDICIAL. MANUTENÇÃO DA VANTAGEM ASSEGURADA PELA DELIBERAÇÃO RECORRIDA. CONHECIMENTO. CONSIDERAÇÕES SOBRE A MATÉRIA. NEGATIVA DE PROVIMENTO.

APOSENTADORIA (APOS)

Secretaria de Recursos (Serur); Secretaria de Fiscalização de Integridade de Atos e Pagamentos de Pessoal e de Benefícios Sociais (Sefip).

Trata-se de pedido de reexame interposto pela sra. Rejane de Luna Ortiz contra os termos do Acórdão 18388/2021-TCU-Primeira Câmara (rel. Ministro Walton Alencar Rodrigues) por meio do qual sua aposentadoria no cargo de Técnico Judiciário do Tribunal Regional do Trabalho da 18ª Região (TRT-18) foi considerada ilegal em virtude da incorporação de "quintos" após 8/4/1998. Consequentemente, foi negado registro ao respectivo ato.
2. Ocorre que, reconhecendo a existência de decisão judicial com trânsito em julgado favorável à interessada e em observância à modulação adotada pelo Supremo Tribunal Federal (STF) no RE 638.115/CE, não foi determinada a absorção da vantagem e nem a emissão de novo ato.
3. Preliminarmente, ratifico o exame de admissibilidade anteriormente efetuado (despacho de pç. 38) e conheço do presente pedido de reexame.
4. A recorrente pretende a manutenção do pagamento da vantagem, bem assim que seu ato de aposentadoria seja considerado legal. Alega, em síntese: i) a existência de decisão judicial com trânsito em julgado; ii) que o STF, no julgamento dos embargos do citado recurso extraordinário, teria firmado "posicionamento pela constitucionalidade da incorporação assentada na garantia da coisa julgada trazida no artigo 5º, XXXVI, da Lei Maior"; e iii) que a vantagem integrou a base de cálculo da contribuição previdenciária.
5. Concluiu sua peça recursal com os seguintes pedidos:
"a) O reexame do Acórdão 18388/2021-TCU-Primeira Câmara para aplicar a decisão do STF, quanto aos efeitos da decisão judicial transitada em julgado;
 b) Reconhecer a legalidade do ato que incorporou a parcela de quintos referentes ao período de 08/04/98 a 04/09/2001, em cumprimento à decisão judicial transitada em julgado, computando a vantagem no cálculo da aposentadoria, e observando o limite estabelecido no artigo 40§ 2º, da CF/88, com fundamento nos dispositivos legais e constitucionais que dão suporte à manutenção do ato. 
c) Reconsiderar a decisão impositiva contida nos itens 1.7 e 1.7.1 para determinar o registro do ato de aposentadoria do (a) servidor (a) REJANE DE LUNA ORTIZ."
6. A Serur e o MPTCU manifestaram-se pela negativa de provimento.
7. No caso em exame, o acórdão atacado reconheceu que a interessada efetivamente fora beneficiada por decisão judicial transitada em julgado, daí a ausência de determinação para transformação da vantagem em parcela compensatória a ser absorvida por quaisquer reajustes subsequentes.
8. Quanto a esse ponto, portanto, não há sucumbência por parte da ora recorrente, motivo pelo qual entendo que as razões recursais apresentadas devam ser rejeitadas, na linha dos pareceres.
9. A existência de decisão judicial que assegura a manutenção do pagamento - no caso, aquela proferida no RE 638.115/CE em conjunto com a ação ordinária 2004.34.00.048565-0 - impede que este Tribunal determine a supressão dos pagamentos. Entretanto, de acordo com a jurisprudência atualmente vigente, não impede que a Corte de Contas, no âmbito de sua competência constitucional, exerça seu crivo sobre a legalidade do ato de aposentadoria e decida sobre seu  registro.
10. Ademais, o fato de se pagar contribuição previdenciária sobre a determinada parcela não assegura a automática incorporação da vantagem aos proventos. Isso porque a contribuição previdenciária incide sobre valores que não seriam, por direito, do servidor, mas, sim, do Erário. 

Feitas essas considerações, VOTO por que o Tribunal adote a deliberação que ora submeto a este colegiado.
TCU, Sala das Sessões, em 23 de agosto de 2022.
BENJAMIN ZYMLER 
Relator